【裁判字號】    89,交聲,646
【裁判日期】    900417
【裁判案由】    違反道路交通管理處罰條例聲明異議
【裁判全文】
臺灣臺北地方法院交通事件裁定          八十九年度交聲字第六四六號
    異議人即
    受處分人  乙○○
右列受處分人因違反道路交通管理處罰條例案件，對於台北市交通事件裁決所中華民
國八十九年十一月二日所為之處分（原處分案號：北市裁三字第駕裁二二－ＡＢＵ六
五０二七二號），聲明異議，本院裁定如左：
    主      文
異議駁回。
    理      由
一、按汽車駕駛人，駕駛汽車，有行近行人穿越道，不減速慢行或行人穿越道有行人
    穿越時，不暫停讓該行人先行通過者，處新台幣（下同）六百元以上一千八百元
    以下罰鍰，道路交通管理處罰條例第四十四條第二款定有明文。
二、本件受處分人即異議人乙○○於民國八十九年八月十五日凌晨零時四十二分許，
    駕駛車號ＢＺ－六九０號營業小客車，沿台北市○○路○段由南往北方向行駛，
    途經成功路四段、金湖路設有燈光號誌管制及行人穿越道之交岔路口時，明知燈
    光號誌已轉變為禁止通行之紅燈，且有行人穿越行人穿越道時，竟直接穿越行人
    穿越道右轉金湖路而未暫停讓行人優先通過，為台北市政府警察局內湖分局大湖
    派出所警員甲○○發現當場攔停，而以受處分人有違反道路交通管理處罰條例第
    四十四條第二款規定之行為掣單舉發，因受處分人拒絕簽收員警開立之舉發違反
    道路交通管理事件通知單，經警員在舉發通知單上載明受處分人拒絕簽收之事由
    後，依違反道路交通管理事件統一裁罰標準及處理細則第十一條第一項第一款規
    定，視為受處分人已經收受該通知單，並由員警告知受處分人應於八十九年九月
    四日前自行到案。嗣受處分人於應到案日期前申訴，原處分機關函請舉發機關調
    查結果，仍認受處分人有上開違規行為，乃依道路交通管理處罰條例第四十四條
    第二款之規定於八十九年十一月二日裁處受處分人罰鍰六百元。
三、訊據受處分人雖坦承於右開時地遭警攔停之事實不諱，惟矢口否認有右開違規行
    為，辯稱：凌晨四時四十二分許，根本沒有人，警察說我闖紅燈，但要給我少開
    一點，警察攔停地方距離我至少一百公尺，當時伊綠燈，按喇叭警示，警察臨檢
    順便開紅單云云，然查：舉發警員甲○○到庭證稱：那時實施定點路檢勤務，紅
    燈剛好有人經過，他從成功路四段要轉到金湖路口，我在金湖路靠近成功路口執
    行勤務，雖然很晚，但有燈光仍可看到，並可以看到對向的紅綠燈，行人從金湖
    路要過成功路四段，我親眼目睹受處分人不禮讓行人又闖紅燈等語，因交通警員
    掣單舉發違反道路交通管理處罰條例所列之違規事實，本質上為行政處分，係公
    務員基於職務上權力，依法就特定之具體事件所為具有公法上效果之單方行政行
    為，基於公務員為公法上行為具有公信力之原則，該行政處分當可被推定為真正
    ，其據以依法處分之事實認定亦為真正無誤，本此公信原則，乃立法者賦予行政
    機關制定違反道路交通事件統一裁罰標準及處理細則，使勤務警員得當機處分（
    如該細則第二十三條）以達其維護交通秩序、安全之行政目的，反之，若謂公務
    員一切行政行為均需預留證據以證其實，則國家行政勢必窒礙難行，據此，刑事
    訴訟法就犯罪證據有關之規定中與屬行政秩序罰之交通違規裁罰本質不合之部分
    ，自不在準用之列，從而，受處分人既未就執勤警員之舉發有誤提出相關證據以
    供調查，本院經查亦無任何證據足資證明其有捏造事實違法取締之情事，則執勤
    警員本其維護交通秩序、安全職責所為之舉發，自應受到合法、正確之推定。受
    處分人空言否認違規行為，不足採信。本件事證明確，受處分人之違規行為堪以
    認定。
四、綜上所述，受處分人確有在右開時地行人穿越道有行人穿越，不暫停讓行人優先
    通過之行為，因受處分人於應到案日期前申訴，原處分機關乃依道路交通管理處
    罰條例第四十四條第二款之規定裁處受處分人罰鍰六百元，核無違誤，本件受處
    分人之異議為無理由，自應將其異議駁回。至受處分人有闖紅燈行為應未據舉發
    ，本院無從審究，附此敘明。
據上論斷，應依道路交通案件處理辦法第十九條，裁定如主文。
中      華      民      國    九十      年      四      月     十七    日
                                      臺灣臺北地方法院交通法庭
                                          法  官  李  麗  玲
右正本證明與原本無異。
如不服本裁定，應於裁定送達後五日內向本院提出抗告狀。
                                          書記官  江  虹  儀
中      華      民      國    九十      年      四      月     十七    日


司法院資訊處製作；財團法人民間司法改革基金會備份。
